【裁判字號】    90,重訴,12
【裁判日期】    900605
【裁判案由】    毒品危害防制條例
【裁判全文】
臺灣板橋地方法院刑事判決                            九十年度重訴字第一二號
    公  訴  人  臺灣板橋地方法院檢察署檢察官
    被      告  甲○○
    選任辯護人  林宇文  律師
                侯傑中
右列被告因毒品危害防制條例案件，經提起公訴（九十年度偵字第二六七三、三七Ｏ
二號），爰判決如左：
    主  文
甲○○共同販賣第一級毒品，累犯，處無期徒刑。扣案海洛因磚陸塊（淨重貳仟壹佰
伍拾壹點伍公克）均沒收銷燬。
    事  實
甲○○前因違反麻醉藥品管理條例及肅清煙毒條例案件，分別於民國（下同）八十三
年六月二十七日（公訴人誤載為八十三年五月二十六日）、同年六月三十日（公訴人
誤載為同年四月二十五日）經台灣基隆地方法院以八十三年度易字第四八八號、台灣
高等法院以八十三年度上訴字第三四七Ｏ號（公訴人誤載為台灣基隆地方法院八十三
年度訴字第一六九號判決）判處有期徒刑四月、三年二月確定，定執行刑為有期徒刑
三年四月，並因而撤銷前案違反懲治走私條例案件之緩刑，接續執行有期徒刑八月，
於八十七年六月二十三日縮刑期滿執行完畢（公訴人誤載為於八十六年十一月二十五
日執行完畢）。猶不知悔改，與不詳姓名年籍之成年男子「林金興」（另案偵辦），
共同基於意圖營利販賣第一級毒品海洛因之犯意聯絡，由「林金興」指示甲○○於九
十年一月五日凌晨，在高雄市向不詳姓名年籍之成年男子「阿吉」販入海洛因磚六塊
後，甲○○復與簡進成約定於同日中午十二時，在基隆市○○區○○路、基金路口，
以新台幣（下同）九十七萬元之價格，販售海洛因磚二塊予簡進成。嗣於九十年一月
五日十二時許，甲○○至基隆市○○路口欲交貨予簡進成時，當場為埋伏員警查獲，
並自甲○○所駕駛之車牌號碼Ｔ六—四五七八號自小客車內查獲海洛因磚二塊，復在
其台北縣萬里鄉○○村○○路八十三號住處內，扣得未及賣出之海洛因磚四塊，共計
六塊（淨重二千一百五十一點五公克，包裝重二百九十一條點四六公克），經偵查起
訴。
    理  由
一、被告之住所及犯罪地均非屬本院轄區，惟其自九十年三月二日起至同年四月三日
    止，於台灣台北看守所執行觀察、勒戒，有在監在押資料表一紙在卷可稽，故九
    十年三月二十七日案件繫屬本院時，被告之所在地在本院轄區內，本院仍有管轄
    權，合先敘明。
二、右揭事實，業據被告甲○○於本院審理時坦承不諱，核與證人簡進成於偵查中證
    述與被告商談交易毒品之數量、價格、時地等情節大致相符，扣案海洛因磚六塊
    ，經鑑定結果，合計淨重二一五一點五公克，純度百分之七十八點五，純質淨重
    一六八八點九三公克，有法務部調查局編號000000000號鑑定通知書可
    參。又被告自九十年一月四日中午起，即陸續與「林金興」聯絡，「林金興」指
    示被告搭飛機下去找「阿吉」拿貨（海洛因），被告隨即自同日傍晚六時許起，
    主動聯絡簡進成數次，雙方約定一塊海洛因磚價格為九十七萬元，被告復詢問「
    林金興」其可取得多少利潤，「林金興」表示除工錢外，被告每塊海洛因可賺七
    萬元等情，有內政部警政署刑事警察局對被告所使用之Ｚ000000000號
    行動電話執行通訊監察譯文為證，足認被告與林金興係基於營利之意圖販賣海洛
    因，此外，復有扣押證明筆錄在卷可稽。綜上，事證明確，被告犯行堪予認定。
三、按販賣毒品罪，不以販入之後，復行賣出為構成要件，僅須以營利為目的，將毒
    品購入或將之賣出，犯罪即為成立，是被告販入海洛因後，雖未及賣出即為警查
    獲，仍係犯毒品危害防制條例第四條第一項之販賣第一級毒品罪。其持有毒品之
    低度行為，應為其販賣毒品之高度行為所吸收，不另論罪。被告與「林金興」間
    有犯意聯絡及行為分擔，應依共同正犯論處。被告於八十七年六月二十三日執行
    有期徒刑完畢，此有前科表可參，五年以內再犯本件有期徒刑以上之罪，雖為累
    犯，然依刑法第六十四條第一項、第六十五條第一項之規定，死刑及無期徒刑不
    得加重，故不依法加重其刑。爰審酌被告犯罪動機、目的、手段、販入供出售之
    海洛因重量高達兩千多公克，所生危害非輕，惟其犯後於本院審理時坦承犯行，
    態度尚稱良好，已見悔意等一切情狀，認公訴人具體求處無期徒刑為適當，爰量
    處如主文所示之刑。
四、扣案海洛因磚六塊為第一級毒品，有前開鑑定書可稽，應依同條例第十八條第一
    項前段（公訴人誤引刑法第三十八條第二項、第一項第一款）沒收銷燬。
據上論斷，應依刑事訴訟法第二百九十九條第一項前段，毒品危害防制條例第四條第
一項、第十八條第一項前段，刑法第十一條前段、第二十八條、第四十七條，判決如
主文。
本案經檢察官徐名駒到庭執行職務
中      華      民      國    九十      年      六      月      五      日
                                        法  官  蕭  一  弘
右正本證明與原本無異
如不服本判決，應於判決送達後十日內，向本院提出上訴狀
                                        書記官  郭  玉  芬
中      華      民      國    九十      年      六      月      六      日
附錄本案所犯法條全文
毒品危害防制條例第四條：
製造、運輸、販賣第一級毒品者，處死刑或無期徒刑；處無期徒刑者，得併科新臺幣
一千萬元以下罰金。
製造、運輸、販賣第二級毒品者，處無期徒刑或七年以上有期徒刑，得併科新臺幣七
百萬元以下罰金。
製造、運輸、販賣第三級毒品者，處五年以上有期徒刑，得併科新臺幣五百萬元以下
罰金。
製造、運輸、販賣專供製造或施用毒品之器具者，處一年以上七年以下有期徒刑，得
併科新臺幣一百萬元以下罰金。
前四項之未遂犯罰之。


司法院資訊處製作；財團法人民間司法改革基金會備份。
